# 委贷能否用利息冲本金、进项税是否能转费用

提问人：Anna_Anna 时间：2016-11-10 16:45:50
请教一下：问题 1 ：母公司曾经委贷给子公司 500 万，已经到期很久，预计子公司仅能支付利息部分，母公司打算用将来收到的利息直接冲本金而不做投资收益，这样做可以吗？ 问题 2 ：今年审计发现客户去年年底账面进项税有 8 万多的结余，本期未发生新的进项税，我认为这 8 万的进项税应该过了可抵扣的期限，我认为应该把它调到费用中，这样可以吗？

回答人：chenyiwei
1 、母公司应按《企业会计准则第 22 号——金融工具确认和计量》中关于“以摊余成本计量的金融资产减值”的相关规定处理。参考《讲解 2010 》P391~395（包括其中的举例）。 2 、进项税额的抵扣是没有期限限制的，但一旦一般纳税人税务注销，则未获得抵扣的进项税额是不予以退税的（财税[2005]165号文第六条）。因此，这部分可抵扣进项税额可以确认为一项资产，但要对其计提减值准备。